# 请教非经常性损益

提问人：深深圳圳 - 何何 时间：2021-12-21 09:16:54
陈老师你好，有个非经常性损益问题请教下，公司在正常生产过程中受到旁边公司爆炸影响导致生产停产，本次爆炸给公司造成巨大损失。存货损失 110 万元，停产损失：由于爆炸原因导致公司停产不低于 15 天，影响公司销售及支付停产员工工资损失约 15 万元。设备检修损失：公司因爆炸导致生产设备不正常，设备检修造成损失约 5 万元。请问公司的相关损失是否属于非经常性损益，按非经常性损益的特征：虽与正常经营业务相关，但属于性质特殊的偶发性交易（没有证据表明今后会有规律地定期发生此类交易），不能体现公司正常的经营业绩和盈利能力，且对当期损益影响重大的。我认为属于非经常性损益。请问理解是否正确。
另对方公司赔偿给公司的款项是否也属于非经常性损益？

回答人：chenyiwei
一般可以将此类本企业无责任的意外事故导致的损失作为非经常性损益处理。责任单位赔款和保险赔款应冲减营业外支出，相应地冲减计入非经常性损益的金额。